---
output:
  html_document: default
  word_document: default
  pdf_document: default
---
title: "EDA_Phyton" author: "Andrea B" date: "2023-11-16" output: pdf_document: pdf_print: paged ---

```{r setup, include=FALSE}
knitr::opts_chunk$set(echo = TRUE)
```

# **Pokémon con Estadísticas**

Este conjunto de datos incluye 721 Pokémon, incluido su número, nombre, primer y segundo tipo, y estadísticas básicas: HP, Ataque, Defensa, Ataque Especial, Defensa Especial y Velocidad. Ha sido de gran utilidad para enseñar estadística a los niños.

Para la visualización del conjunto de datos vamos a cargar la siguiente libreria:

```{r}
library(readr)
```

Importar la base de datos del archivo Pokemon

```{python}
import pandas as pd
import matplotlib.pyplot as plt
import seaborn as sns
import numpy as np
```

```{python}
Pokemon=pd.read_csv(r"C:\Users\Andrea\Desktop\Pokemon.csv")

print(Pokemon)
```

# ¿Cuál es la Distribución de la Generación?

A continuación se realizará el conteo del número de pokemon que se encuentran en cada generación.

```{python}
Pokemon.value_counts('Type 1')
```

```{python}
Pokemon.describe()
```

```{python}
Pokemon["Total"].plot(kind='hist',figsize=(10,8))
```

## ¿En que generación es mas probable encontrar un pokemon no lengendario con un ataque alto?.

Dentro del analisis realizado se relaciona el codigo a continuacion del conteo de los pokemon legendarios arrojando los siguientes datos:

```{python}
Pokemon["Attack"].isin(["True", "False"])
```

```{python}
Pokemon.info() 
```

```{python}
Pokemon["Attack"].sum() 
Pokemon.loc[Pokemon["Generation"]].shape
```

## Pokemon Legendario y No Legendario

Dentro del analisis de datos de Pokemon vamos a realizar la comparación del tipo más común de pokemon legendario.

**Pokemon Legendario**

```{python}
Pokemon.loc[Pokemon["Legendary"],"Type 1"].value_counts()
```

```{python}
Pokemon.loc[Pokemon["Legendary"],"Type 1"].value_counts().plot(kind="bar")
```

**Pokemon No Legendario**

```{python}
ordinary = Pokemon[Pokemon["Legendary"] == False].reset_index(drop=True)
print(ordinary.shape)
ordinary.head()
```

```{python}
ordinary = Pokemon[Pokemon["Legendary"] == False].value_counts()
```

```{python}
ordinary = Pokemon[Pokemon["Legendary"] == False].value_counts().plot(kind="bar")
```

## Analisis Final de Pokemon

Durante el desarrollo de este proyecto se pudo visualizar como estan cada uno catalogados cada uno de los pokemons a continuación se muestra un grafico de acuerdo a su categoria.

```{python}
Pokemon["Type 1"].value_counts().plot(kind="pie",autopct="%1.1f%%",cmap='tab20c',figsize=(10,8))
```

Su distribución total.

```{python}
Pokemon.head()
```

```{python}
Pokemon["Total"].plot(kind='box',vert=False,figsize=(10,5))
```

Distribución de pokemon legendarios.

```{python}
Pokemon["Legendary"].value_counts().plot(kind="pie",autopct="%1.1f%%",cmap="Set3",figsize=(10,8))
```

Podemos visualizar cual es el pokemon mas poderoso de las 3 primeras generaciones, del tipo agua.

```{python}
Pokemon["Generation"].value_counts(sort=False).plot(kind="bar")
```

```{python}
(
    (Pokemon["Generation"]==1)|
    (Pokemon["Generation"]==2) |
    (Pokemon["Generation"]==3)
).sum()
```

```{python}
Pokemon.loc[
    (Pokemon["Type 1"]=="Water")&
    Pokemon["Generation"].isin([1,2,3])
].sort_values(by="Total",ascending=False).head()
```

El Pokémon legendario ultrapoderoso se muestra a continuación.

```{python}
import matplotlib.pyplot as plt
fig, ax = plt.subplots(figsize=(14, 7))
sns.scatterplot(data=Pokemon, x="Defense", y="Attack", hue='Legendary', ax=ax)
ax.annotate(
    "Who's this guy?", xy=(140, 150), xytext=(160, 150), color='red',
    arrowprops=dict(arrowstyle="->", color='red')
)
```

```{python}
sns.set_palette("husl", 8)
ax = sns.distplot(Pokemon['Attack'])
ax.set_title("Pokemon Attack Distribution", fontdict={'fontsize': 16})
```

```{python}
sns.set_palette("husl", 8)
ax = sns.distplot(Pokemon['Defense'])
ax.set_title("Pokemon Defense Distribution", fontdict={'fontsize': 16})
```

```{python}
mean_attack_generation = Pokemon.groupby("Generation")["Attack"].mean().sort_values()
print(mean_attack_generation)
```

```{python}
mean_defense_generation = Pokemon.groupby("Generation")["Defense"].mean().sort_values()
print(mean_defense_generation)
```
