---
title: "SegundoTutorial"
author: "Andrea B"
date: "2023-10-04"
output: pdf_document
---

```{r setup, include=FALSE}
knitr::opts_chunk$set(echo = TRUE)
```

## Cómo simular una Baraja de Póker en R.

Simular una baraja de póquer en R implica crear una colección de 52 cartas que representan los cuatro palos (corazones, diamantes, tréboles y picas) y las 13 denominaciones (desde el 2 hasta el as) presentes en una baraja de póker estándar. Luego, es posible realizar operaciones como barajar las cartas, repartirlas a jugadores o realizar análisis estadísticos. En R, esta simulación se logra fácilmente mediante la creación de un marco de datos que representa las cartas y asignándoles nombres que combinan la denominación y el palo. La flexibilidad de R permite la posterior manipulación y análisis de esta baraja simulada para una variedad de aplicaciones relacionadas con juegos de cartas, estadísticas o simulaciones.

Para simular una barra de póquer en R, podemos utilizar una combinación de vectores y funciones para crear un conjunto completo de 52 cartas, que incluye palos (corazones, diamantes, tréboles y picas) y valores de carta (2 al 10, J, Q). , K y A). Luego, podemos combinar estos elementos para formar una lista de cartas y barajarlas de manera aleatoria para obtener una baraja de póker barajada. Esta simulación nos permite trabajar con una baraja virtual en R y puede servir como base para crear juegos o realizar análisis relacionados con el póker y otros juegos de cartas.

## Código en R para crear un Marco de Datos.

Continuando con la creación de códigos en R, se mostrará el código para crear o cargar un marco de datos frame con la información de una baraja.

```{r}
# Crear un vector con los valores de las cartas
valores <- c("2", "3", "4", "5", "6", "7", "8", "9", "10", "J", "Q", "K", "A")

# Crear un vector con los palos de las cartas
palos <- c("Corazones", "Diamantes", "Tréboles", "Picas")

# Crear todas las combinaciones de cartas
cartas <- expand.grid(Valor = valores, Palo = palos)

# Mostrar el marco de datos con la información de la baraja
print(cartas)

```

## Código Phyton para mezclar una Baraja de Póker.

Posteriormente pasando de códigos en R vamos a comenzar aplicar códigos en phyton, a continuación se realizará una programación para mezclar una baraja de póker.

```{python}
import random

# Crear una baraja de poker
def crear_baraja():
    palos = ['Corazones', 'Diamantes', 'Tréboles', 'Picas']
    valores = ['2', '3', '4', '5', '6', '7', '8', '9', '10', 'J', 'Q', 'K', 'A']
    baraja = [{'valor': valor, 'palo': palo} for valor in valores for palo in palos]
    return baraja

# Función para barajar la baraja
def barajar_baraja(baraja):
    random.shuffle(baraja)

# Función para mostrar la baraja
def mostrar_baraja(baraja):
    for carta in baraja:
        print(f"{carta['valor']} de {carta['palo']}")

# Crear y barajar la baraja
baraja = crear_baraja()
barajar_baraja(baraja)

# Mostrar la baraja barajada
mostrar_baraja(baraja)

```

## Mezcla de Códigos en R y Phyton para mezclar una Baraja de Póker y revelar cinco cartas.

Dando paso a la implementación de dos códigos para un mismo resultado de visualización, se creará un código en R y un código en phyton para mezclar una baraja de póker y que esta revele cinco (5) cartas de la baraja.

```{python}
import random
import json

# Crear una baraja de poker
def crear_baraja():
    palos = ['Corazones', 'Diamantes', 'Tréboles', 'Picas']
    valores = ['2', '3', '4', '5', '6', '7', '8', '9', '10', 'J', 'Q', 'K', 'A']
    baraja = [{'valor': valor, 'palo': palo} for valor in valores for palo in palos]
    return baraja

# Función para barajar la baraja
def barajar_baraja(baraja):
    random.shuffle(baraja)

# Guardar la baraja barajada en un archivo JSON
baraja = crear_baraja()
barajar_baraja(baraja)
with open('baraja.json', 'w') as file:
    json.dump(baraja, file)
```

```{r}
# Instala y carga la librería jsonlite si no está instalada
if (!requireNamespace("jsonlite", quietly = TRUE)) {
  install.packages("jsonlite")
}
library(jsonlite)

# Cargar la baraja desde el archivo JSON
baraja <- fromJSON("baraja.json")

# Mostrar las 5 cartas superiores
cartas_superiores <- baraja[1:5, ]
print(cartas_superiores)

```
